臺灣臺中地方法院民事判決
                              111年度訴字第429號
原      告  邱珈麒  

被      告  王繼國  

            趙方強  
上列原告因被告傷害案件(109年度訴字第2906號)，提起刑事附
帶民事請求損害賠償事件(110年度附民字第155號)，經本院刑事
庭裁定移送民事庭審理，本院於民國111年5月17日言詞辯論終結
，判決如下：
    主    文
被告應連帶給付原告新臺幣185萬2880元，及自民國110年3月6日
起至清償日止，按週年利率百分之五計算之利息。
原告其餘之訴駁回。
訴訟費用由被告連帶負擔百分之63，餘由原告負擔。
本判決第一項於原告以新臺幣61萬8000元為被告供擔保後，得假
執行；但被告以新臺幣185萬2880元為原告預供擔保後，得免為
假執行。
原告其餘假執行之聲請駁回。
    事實及理由
甲、程序方面：
壹、按訴狀送達後，原告不得將原訴變更或追加他訴，但擴張或
    減縮應受判決事項之聲明，不在此限，民事訴訟法第255條
    第1項第3款定有明文。查原告起訴時聲明第1項為：「被告
    王繼國、被告趙方強應連帶給付原告邱珈麒新臺幣（下同）
    265萬9860元，及自起訴狀繕本送達被告（以被告中最後1位
    收受之日為準）翌日起至清償日止按年息百分之5計算之利
    息」，嗣於民國111年3月1日具狀變更聲明第1項為：「被告
    王繼國、被告趙方強應連帶給付原告邱珈麒295萬2880元，
    及自起訴狀繕本送達被告翌日起至清償日止按年息百分之5
    計算之利息」（見本院卷第149頁），核屬擴張應受判決事
    項之聲明，依上開規定，應予准許。
貳、本件被告均未於言詞辯論期日到場，核無民事訴訟法第386
    條各款所列情形，爰依原告之聲請，由其一造辯論而為判決
    。
乙、實體方面：
壹、原告主張：被告王繼國、趙方強等人，於109年1月23日凌晨
    1時41分許，持棒球棒、鋁棒進入「夠時尚精品店」之店面
    內，破壞店面並毆打原告，導致原告受有左腳脛骨幹閉鎖性
    骨折、顏面約1公分撕裂傷、右上肢疼痛等傷害，經臺灣臺
    中地方檢察署(下稱臺中地檢署)檢察官以109年度偵字15756
    號起訴，並由臺灣臺中地方法院109年度訴字2906號刑事判
    決被告王繼國有期徒刑5月、趙方強有期徒刑3月。原告依照
    民法第184條第1項前段及第2項、第185條、第193條第1項、
    第195條第1項共同侵權行為規定，請求被告賠償項目和金額
    如下：一、醫療費用38萬7880元，二、看護費用16萬5000元
    ，三、減少勞動能力之損失90萬元，四、慰撫金150萬元，
    共計295萬2880元等語。並聲明：一、被告應連帶給付原告2
    95萬2880元，及自起訴狀繕本送達被告翌日起至清償日止按
    年息百分之5計算之利息。二、原告願供擔保請准宣告假執
    行。
貳、被告2人未於言詞辯論期日到場，亦未提出書狀作何聲明或
    陳述。
丙、得心證之理由：
壹、按因故意不法侵害他人之權利，負損害賠償責任，數人共同
    不法侵害他人之權利者，連帶負損害賠償責任。不能知其中
    孰為加害人者亦同。造意人及幫助人，視為共同行為人；不
    法侵害他人之身體或健康者，對於被害人因此喪失或減少勞
    動能力或增加生活上之需要時，應負損害賠償責任；不法侵
    害他人之身體、健康、名譽、自由、信用、隱私、貞操，或
    不法侵害其他人格法益而情節重大者，被害人雖非財產上之
    損害，亦得請求賠償相當之金額。民法第184條第1項前段、
    第185條、第193條第1項、第195條第1項分別定有明文。
貳、原告主張因被告等人共同傷害原告，致其受有上開傷勢，並
    支出醫療費用38萬7880元、看護費用16萬5000元、減少勞動
    能力之損失90萬元之事實，已據其提出與所述相符之中國醫
    藥大學附設醫院診字第10901993615號診斷證明書（見本院1
    10年度附民字第155號卷，下稱「附民卷」，第15頁）、童
    綜合醫院診斷書號第796006號、第901389號一般診斷證明書
    （見附民卷第17頁，本院卷第193頁）、童綜合醫院及中國
    醫藥大學附設醫院醫療收據（見附民卷第25至29、31頁，本
    院卷第194至198頁）、原告母親顧小燕開立之照顧證明書2
    份（見附民卷第33頁，本院卷第199頁）、原告獨資經營之
    「夠時尚精品店」108年7月至109年6月營業收入表（見本院
    卷第165至191頁）及勞動能力損失計算表（見本院卷第161
    頁）為證，並有臺中地檢署109年度偵字15756號起訴書（見
    附民卷第19至23頁）、本院109年度訴字第2906號刑事判決
    （見本院卷第153至160頁）存卷可稽。被告受合法通知，未
    於言詞辯論期日到場，亦未提出書狀答辯，依照民事訴訟法
    第280條第3項準用第1項前段之規定，視為自認，故原告主
    張因被告之侵權行為而受有145萬2880元之損害乙節，堪以
    認定。
參、慰撫金審酌：
一、按被害人受有非財產上損害，請求加害人賠償相當金額之慰
    撫金時，法院對於慰撫金之量定，應斟酌實際加害情形、所
    造成之影響、被害人痛苦程度、兩造之身分、地位、經濟情
    形及其他各種狀況，以核定相當之數額（最高法院51年台上
    字第223號、47年台上字第1221號判例參照）。
二、查原告因被告之上開侵權行為受有左腳脛骨幹閉鎖性骨折、
    顏面約1公分撕裂傷、右上肢疼痛等傷害，於109年1月23日2
    時27分入中國醫藥大學附設醫院急診，經傷口縫合及石膏固
    定後，轉院至童綜合醫院，行骨折開放性復位固定手術，術
    後一專人照護一個月，休養三個月，出院後門診追蹤複查，
    其歷經開刀住院，術後休養與復健，精神上自受有一定程度
    之痛苦，認原告依據民法第195條第1項之規定請求被告給付
    其非財產上之損害，即屬有據。
三、本院斟酌原告傷勢，及其於111年5月17日言詞辯論程序中之
    陳述：「被告今日未到庭，也沒有向我道歉過，態度相當惡
    劣，之前刑事庭說要和解也沒有，顯然是故意拖延時間，被
    告當庭都有說他有意願和解，在庭外又說把我的腿打斷大概
    只會賠5萬元、10萬元...這件事情也有很多報導，對我及精
    品店商譽的影響真的很大」（見本院卷第244頁），原告自
    述學歷為大學畢業，現經營精品代購與網路直播之銷售，月
    收入約為30萬元（見本院卷第243頁），另參酌被告於臺中
    地檢署109年度偵字15756號警詢筆錄（見本院卷第59、83頁
    ）、本院109年度訴字第2906號刑事判決（見本院卷第159頁
    ），王繼國為高職畢業，名下無不動產，108年、109年均無
    所得收入；趙方強大學肄業，名下亦無不動產，109年薪資
    收入56萬餘元等一切情狀，認為精神慰撫金之數額以40萬元
    為適當，原告請求慰撫金40萬元部分應予准許，逾此部分請
    求(即110萬元)，尚嫌過高，不予准許。
肆、按給付無確定期限者，債務人於債權人得請求給付時，經其
    催告而未為給付，自受催告時起，負遲延責任，其經債權人
    起訴而送達訴狀，或依督促程序送達支付命令或為其他相類
    之行為者，與催告有同一之效力，遲延之債務以支付金錢為
    標的者，債權人得請求依法定利率計算之遲延利息，應付利
    息之債務，其利率未經約定，亦無法律可據者，週年利率為
    百分之5，民法第229條第2項、第233條第1項前段、第203條
    分別定有明文。本件原告對被告之侵權行為損害賠償請求權
    ，核屬無確定期限之給付，亦未約定利率，並以支付金錢為
    標的，是原告請求被告自起訴狀繕本送達翌日(即110年3月6
    日，起訴狀繕本係於110年3月5日送達被告2人，有送達證書
    在附民卷第61、63頁可參）起給付法定遲延利息，於法有據
    ，應予准許。
伍、綜上所述，原告依據共同侵權行為提起本訴，請求被告連帶
    給付原告185萬2880元，及自110年3月6日起至清償日止，按
    週年利率百分之5計算之利息，即無不合，應予准許。逾此
    範圍之請求，尚嫌無據，應予駁回。
陸、因本案事證已臻明確，兩造其餘主張陳述及所提之證據，均
    毋庸再予審酌，附此敘明。
柒、本件係原告提起刑事附帶民事訴訟，經本院刑事庭依刑事訴
    訟法第504條第1項規定裁定移送民庭，依同條第2項之規定
    就原聲明金額265萬9860元範圍內免繳裁判費，在本院民事
    庭審理期間，因原告擴張聲明，命其補繳3200元裁判費，故
    仍有訴訟費用需分擔，附此敘明。
丁、假執行之宣告：原告陳明願供擔保，聲請宣告假執行，核無
    不合，爰酌定相當擔保金額准許之。假執行之聲請，因訴之
    駁回而失所附麗，不應准許，併予駁回。並依職權宣告被告
    得供擔保免為假執行。
戊、結論：原告之訴為一部有理由，一部無理由，依民事訴訟法
    第385條第1項前段、第79條、第85條第2項，第390條第2項
    、第392條第2項，判決如主文。
中　　華　　民　　國　　111 　年　　6 　　月　　6 　　日
                  民事第一庭    法  官  蕭一弘
正本係照原本作成。
如對本判決上訴，須於判決送達後20日內向本院提出上訴狀。如
委任律師提起上訴者，應一併繳納上訴審裁判費。
中　　華　　民　　國　　111 　年　　6 　　月　　6 　　日
                                書記官  黃馨萱